臺灣臺北地方法院刑事判決　　　　　　　96年度訴字第1040號
公　訴　人　臺灣臺北地方法院檢察署檢察官
被　　　告　甲○○
選任辯護人　林雅君律師
被　　　告　庚○○
選任辯護人　何豐行律師
上列被告等因違反商業會計法等案件，經檢察官提起公訴（96年
度偵字第2999號），本院判決如下：
    主  文
甲○○共同連續商業負責人，明知為不實之事項，而填製會計憑
證，處有期徒刑壹年；減為有期徒刑陸月，如易科罰金，以銀元
參佰元即新臺幣玖佰元折算壹日。
庚○○無罪。
    事  實
一、林利通（已歿）收購虛設行號之德政實業股份有限公司（下
    稱德政公司），欲以該公司名義虛開發票販賣牟利，乃要己○○覓得人頭作為公司名義負責人，己○○遂透過陳晁賢之
    介紹找來甲○○，甲○○明知自己並無財力或專業能力得以
    擔任公司負責人，且對於借用其名義擔任負責人之公司，可
    能係供連續開立不實統一發票與其他虛設行號所用之情有所
    預見，竟因貪圖己○○許以每月新臺幣（下同）1萬元之報
    酬，而應允擔任德政公司之負責人，並仍容認該結果之發生
    ，而與之共同基於填製不實會計憑證之概括犯意聯絡，甲○○乃配合辦理公司之變更登記，於民國93年7月6日登記為德
    政公司之負責人，成為商業會計法上所稱之商業負責人，並
    配合辦理變更原德政公司在臺北市稅捐稽徵處之稅籍卡，以
    便林利通、己○○得以向稅捐機關領取德政公司之空白統一
    發票後，任令其等自民國93年7月起至同年12月止，在並無
    實際之銷售營業行為下，連續於附表二所示之時間，在臺灣
    地區某不詳地點，以德政公司名義，填製買受人、貨物品名
    、數量及金額均不實之會計憑證，分別持交各該營業人，作
    為各該營業人買受商品之進項憑證（己○○此部分共犯部分
    ，業經公訴人另案提起公訴）。
二、案經財政部臺北市國稅局移請臺灣臺北地方法院檢察署檢察
    官偵查後起訴。
    理  由
壹、有罪部分：
    一證據能力部分：被告甲○○對於下列各項證據方法，於本
      院審理期日均未爭執其證據能力，並同意作為證據，本院
      審酌其作成時之情況，認為並無不適當之情事，均得作為
      證據，合先敘明。
    二訊據被告甲○○矢口否認有上開共同違反商業會計法之犯
      行，辯稱：己○○跟伊說因為他自己的信用不良，不能擔
      任負責人，所以才找伊登記為負責人，且伊有至德政公司
      察看，該公司確實有職員，而伊在擔任負責人後，按月前
      去向公司經理丙○○領取報酬時，丙○○亦告知公司業績
      尚可，是伊並不知該公司是在從事虛開發票，況且，伊並
      未請領過德政公司的發票云云。惟查：
      1.被告甲○○透過陳晁賢之介紹認識己○○，應允以每月
        1萬元之代價，登記為德政公司負責人等情，迭據被告
        甲○○於偵、審中供承不諱，且分經證人陳晁賢於偵查
        中（見95年度偵字第1140號卷第294頁）、證人己○○
        於偵查（見95年度偵字第1140號卷第294頁，96年度偵
        字第2999號卷第36頁）及本院審理時（見本院96年10月
        17日審判筆錄）證述屬實，並有德政公司登記案卷（見
        95年度偵字第1140號卷第23至47頁）附卷可稽。而德政
        公司是林利通所收購，為覓得人頭登記為公司登記負責
        人，乃要己○○去尋找人頭，己○○才透過陳晁賢介紹
        找來被告甲○○等節，亦分據證人陳晁賢於偵查中、證
        人己○○於偵查中及本院審理時證述明確。又被告甲○○登記為德政公司負責人期間，確有以德政公司名義填
        製附表二所示統一發票，持交各該營業人作為進項憑證
        ，而德政公司並無進出口資料，且取得進項憑證有百分
        之九九點九七來自於異常進項的營業人，而認定德政公
        司係虛設行號，故所填發附表二所示發票均非實際營業
        行為等情，亦據證人即臺北市國稅局審查三科稅務員丁○○於本院審理時（見本院96年10月17日審判筆錄）證
        述屬實，並有財政部臺北市國稅局審查三科查緝案件稽
        查報告、德政公司營業人銷售額與稅額申報書、德政公
        司進項來源查詢列印資料、專案申請調檔統一發票查核
        名冊及清單等（見95年度偵字第1140號卷第3至9、21至
        22、91至159頁）在卷足憑。在被告甲○○上揭掛名為
        德政公司負責人期間，被告甲○○並未參與德政公司營
        業，實際運作德政公司之人，應為己○○，既據被告甲○○於偵查中指陳明確（見95年度偵字第1140號卷第
        245頁）。參以證人己○○於本院審理時所述，德政公
        司是林利通所收購，發票都交給林利通接手等情。則附
        表二所示發票應係己○○、林利通等人所填製，應可認
        定。
      2.被告甲○○於本院審理時具狀自承當時從事外牆清潔之
        工作，且依其所檢附之勞工保險被保險人投保資料表，
        當時每月之投保薪資僅16,500元（見其96年10月19日刑
        事辯護意旨狀，附於本院卷）。而依前揭德政公司之登
        記資料，德政公司所營事業為餐具製造、紙容器製造、
        投資顧問、資訊軟體服務、資料處理服務、電子資訊、
        一般廣告服務、一般百貨業等等，公司資本總額為1千
        萬元，負責人持有股數為40萬股（每股10元）。則以被
        告甲○○自身之財力或專業能力，顯然不足以擔任該公
        司之負責人，若該公司真是在實際營業，何以會尋找毫
        無專業能力之人掛名為負責人？又被告甲○○僅掛名擔
        任公司負責人，就德政公司之營業並未參與，即可每月
        領取1萬元報酬，亦如前述。何以被告甲○○未付出任
        何勞力，即可輕易獲得相當於其當時投保薪資額一半以
        上之報酬？在在均與一般社會生活經驗常情相違，苟非
        有所不法，當不致如此。是被告甲○○於受邀擔任負責
        人之初，自已預見該公司並非是實際在營運之公司，為
        了以該公司名義遂行不法，才要他人擔任公司之人頭負
        責人。參以證人己○○於本院審理時所述：（一萬元的
        車馬費，是否需要負責德政公司何事情？）平常不用去
        公司，如果林利通需要做什麼事情，會通知他們到公司
        …（是公司需要什麼事要到公司？）例如公司開戶及需
        要以公司名義時，就會通知他們來公司，林利通會請伊
        把他們約出來配合辦事情，（有無請你約他們出來說公
        司要請領發票的事情？）有，那是設立公司必然的事情
        等語。是林利通、己○○欲運作該虛設行號公司，必先
        將該公司負責人變更登記為其等所尋得之人頭，當然需
        要被告甲○○配合辦理公司負責人之變更登記，而在辦
        理負責人變更登記同時，自會一併就該公司之稅籍資料
        辦裡變更，以便其等事後能順利向稅捐機關取得空白發
        票。被告甲○○既已事前預見有不法情事，猶應允擔任
        為負責人，並且配合辦理公司變更登記及稅籍變更，而
        在配合之後，對於該公司之情況均不為聞問，則其對於
        該公司藉以虛開發票從事不法之行為結果，自亦有所容
        認。是被告甲○○就此自應負共同正犯之責。
      3.被告甲○○雖以前詞辯稱對於該公司上揭不法之情況毫
        無所悉。然依被告甲○○於偵查中所述，均未曾提及己○○是因己身信用不良才要其擔任公司負責人之事，參
        以證人己○○於偵查及本院審理時所述，均一再陳明是
        單純要尋找公司登記負責人等語，顯見被告甲○○此部
        分之辯解，係臨訟而編織，洵無足取。至於被告甲○○
        辯稱商談前有到公司察看，擔任公司負責人過後，亦有
        詢問過公司情況云云。然依證人己○○於本院審理時所
        述，是透過陳晁賢介紹才認識被告甲○○，且當時商談
        地點是在佳瑋公司，而非德政公司等語，自無被告甲○○所稱事前有到過德政公司察看之情。又依證人丙○○
        於本院審理時（見本院96年10月17日審判筆錄）所述，
        被告甲○○係按月到佳瑋公司領取報酬1萬元，且被告
        甲○○前來領取報酬時，沒有談到任何有關於公司的事
        情。更顯見被告甲○○早已認知該公司係屬虛設以販售
        發票，其才對此均不為聞問。從而被告甲○○此部分否
        認犯罪之辯解，均非事實，不足採信。
    綜上事證，被告甲○○前揭否認犯罪之辯解，核屬飾卸之詞
    ，難以憑採，其上開共同違反商業會計法之犯罪行為已經證
    明，應依法論科。
    三法律比較適用部分：
      1.查被告甲○○行為後，刑法部分條文業於94年1月7日修
        正，94年2月2日公布，於95年7月1日施行，現行刑法第
        2條第1項規定：「行為後法律有變更者，適用行為時之
        法律，但行為後之法律有利於行為人者，適用最有利於
        行為人之法律。」，上開規定乃與刑法第1條罪刑法定
        主義契合，而貫徹法律禁止溯及既往原則，係規範行為
        後法律變更所生新舊法律比較適用之準據法，是刑法第
        2條本身雖經修正，但刑法第2條既屬適用法律之準據法
        ，本身尚無比較新舊法之問題，應一律適用裁判時之現
        行刑法第2條規定以決定適用之刑罰法律，先予辨明。
        又本次刑法修正之比較新舊法，應就罪刑有關之共犯、
        未遂犯、想像競合犯、牽連犯、連續犯、結合犯、以及
        累犯加重、自首減輕暨其他法定加減原因（如身分加減
        ）與加減例等一切情形，綜其全部罪刑之結果而為比較
        （最高法院95年5月23日95年度第8次刑事庭會議決議可
        資參照）。從而：
        (1)刑法第56條連續犯之規定，業經修正刪除，此刪除雖
          非犯罪構成要件之變更，但顯已影響行為人刑罰之法
          律效果，自屬法律有變更，應依新法第2條第1項規定
          為新舊法之比較（最高法院95年度第8次刑事庭會議
          決議參照）。新法修正施行後，被告甲○○前後多次
          填製不實會計憑證及幫助他人逃漏稅捐之行為，即須
          分論併罰，是比較新舊法之結果，應適用行為時之法
          律即修正前之刑法第56條規定，論以連續犯，較為有
          利。
　  　  (2)依修正後之刑法第33條第5款「主刑之種類如下：五、
          罰金：新臺幣一千元以上，以百元計算之」之規定，
          所得科處之罰金刑最低為新臺幣1千元；然依行為時
          之罰金罰鍰提高標準條例第1條前段之提高倍數十倍
          與刑法第33條第5款規定之罰金最低額1元觀之，罰金
          刑最低額僅為新臺幣30元。因此，比較上述修正前、
          後之刑罰法律，自以行為時即修正施行前刑法關於科
          處罰金刑之法律較為有利。
        (3)綜合上述各條文修正前、後之比較，自應整體適用行
          為時之法律，即修正前刑法之相關規定，對被告吳家
          耀較為有利。
      2.被告甲○○行為後商業會計法亦已修正，於95年5月24
        日修正公布，並自公布日施行，修正前商業會計法第71
        條第1款規定：「商業負責人、主辦及經辦會計人員或
        依法受託代他人處理會計事務之人員有左列情事之一者
        ，處五年以下有期徒刑、拘役或科或併科新臺幣十五萬
        元以下罰金：一、以明知為不實之事項，而填製會計憑
        證或記入帳冊者。」，修正後商業會計法第71條第1款
        規定：「商業負責人、主辦及經辦會計人員或依法受託
        代他人處理會計事務之人員有下列情事之一者，處五年
        以下有期徒刑、拘役或科或併科新臺幣六十萬元以下罰
        金：一、以明知為不實之事項，而填製會計憑證或記入
        帳冊。」，是本件行為後法律已有變更，比較新舊法之
        結果，自以舊法較為有利。
      3.修正後刑法第2條第1項之規定，係規範行為後「法律變
        更」所生新舊法比較適用之準據法，故如新舊法處罰之
        輕重相同，即無比較適用問題，非此條所指之法律有變
        更，若純為文字修正者，更應同此（最高法院95年11月
        7日95年度第21次刑事庭會議決議參照）。經查，關於
        共同正犯之規定，修正前刑法第28條係規定「二人以上
        共同實施犯罪之行為者，皆為正犯」，修正後刑法第28
        條則規定「二人以上共同實行犯罪之行為者，皆為正犯
        」。於本案犯罪事實，被告甲○○不論依新舊法均構成
        共同正犯，並無有利或不利之影響。按上所述，此部分
        無新舊法比較之問題，自應逕行適用裁判時法。
    四按統一發票係營業人依營業稅法規定於銷售貨物或勞務時
      ，開立並交付予買受人之交易憑證，足以證明會計事項之
      經過，應屬商業會計法所稱之會計憑證（最高法院87年度
      臺非字第389號判決要旨參照）。被告甲○○既於前揭時
      間，擔任德政公司之負責人，當屬公司法第8條所規定之
      公司負責人，而為商業會計法所稱之商業負責人。故核被
      告甲○○上開所為，均係犯商業會計法第71條第1款以明
      知為不實之事項而填製會計憑證罪。而該製作不實會計憑
      證之行為，原含有業務上登載不實之本質，與刑法第215
      條之罪屬於法規競合關係，應優先適用商業會計法第71條
      第1款論處，自不另論以業務登載不實罪（最高法院92年
      度臺上字第6792號、94年度臺非字第98號判決意旨參照）
      。被告甲○○應允己○○所邀，掛名擔任公司負責人，而
      己○○又係受林利通指示而為，被告甲○○自分別與己○○、林利通等人間，有直接或間接之犯意聯絡及行為分擔
      ，應論以共同正犯（原起訴書就此認應係幫助犯，業據公
      訴檢察官於本院96年8月7日準備程序期日當庭更正犯罪事
      實為共同正犯）。本件多次填製不實會計憑證之行為，其
      時間緊接，方法相同，各觸犯構成要件相同之罪名，顯係
      基於概括犯意而為，應依刑法第56條連續犯規定各以一罪
      論，並依法加重其刑。爰審酌被告甲○○係因己○○之邀
      ，貪圖每月1萬元之報酬才同意出名擔任德政公司之登記
      名義負責人，任由己○○、林利通以德政公司名義開立如
      附表二所示不實之發票，犯罪後又矢口否認犯行，難認有
      悔意，但念及其並非實際銷售發票獲利之人，且附表二所
      示公司均經稅捐機關認為涉嫌虛設行號，尚無因逃漏營業
      稅捐而減少國家稅收之重大財產損害（此部分詳後述不另
      為無罪諭知部分）等一切情狀，量處如主文所示之刑，以
      示懲儆。又本件犯罪行為之時間，係在中華民國96年4月
      24日以前，合於中華民國96年罪犯減刑條例第2條第1項第
      3款之減刑條件，應減其宣告刑二分之一如主文所示，並
      依同條例第9條之規定，諭知易科罰金之折算標準。
    五公訴意旨另以：被告甲○○就附表二所示以德政公司名義
      虛開發票，供各該營業人逃漏稅部分，亦共同涉有稅捐稽
      徵法第43條第1項幫助逃漏稅捐罪嫌。按營業稅法第1條規
      定，在中華民國境內銷售貨物或勞務及進口貨物，均應依
      該法規定課徵營業稅。所稱銷售貨物，係指將貨物之所有
      權移轉與他人，以取得代價，所稱銷售勞務，則指提供勞
      務予他人，或提供貨物與他人使用、收益，以取得代價者
      ，同法第3條第1項第2項復有明文規定。次按所得稅法第3
      條規定，凡在中華民國境內經營之營利事業，應依該法課
      徵營利事業所得稅，同法第24條規定，營利事業所得之計
      算，以其本年度收入總額減除各項成本費用、損失及稅捐
      後之純益額為所得額。虛設之公司既未實際營業，即無銷
      售貨物或勞務及進口貨物，無營利所得，自難謂其逃漏營
      業稅及營利事業所得稅（最高法院83年度臺上字第4791號
      判決要旨參照）。查，如附表二所示之買受人均屬虛設行
      號之公司乙節，業據查緝單位查明後製作前揭稽查報告及
      分析表（見95年度偵字第1140號卷第8至9頁）如前，則取
      得此部分發票之公司既均屬虛設行號，自無實際銷售行為
      ，而營業稅之課徵係針對營業行為，虛設行號實際上既然
      無進貨或銷貨之事實，即無營業行為，自不能課徵營業稅
      ，自亦無逃漏營業稅之可能，按上所述，被告甲○○此部
      分行為自無幫助如附表二所示之買受人逃漏營業稅捐可言
      ，惟公訴意旨認此部分與前揭論罪科刑間有牽連犯之裁判
      上一罪關係，爰不另為無罪之諭知。
貳、無罪部分：
    一公訴意旨略以：被告庚○○於91年12月2日至93年1月7日
      擔任德政環保生物科技股份有限公司（下稱德政環保公司
      ，其後始更名為德政實業股份有限公司，此部分詳後述，
      故公訴意旨所載其為德政實業股份有限公司負責人，係屬
      誤載）負責人，為商業會計法之商業負責人。被告庚○○
      基於偽造文書、填製不實會計憑證及幫助他人逃漏營業稅
      捐之犯意，明知德政公司自92年11月起至12月止，並無銷
      貨之事實，竟連續填製不實之統一發票計21紙，虛開銷售
      金額共計1,018萬1,858元，交付與盈和國際有限公司（下
      稱盈和公司）、寶迅有限公司（下稱寶迅公司）、上春國
      際有限公司（下稱上春公司）、俊明交通有限公司（下稱
      俊明公司）、寅漢有限公司（下稱寅漢公司）等5家營業
      人，作為進項憑證，並於上開營業人依營業稅法規定申報
      營業稅時，用以申報扣抵進項稅額，以此不正當方法幫助
      上開公司逃漏營業稅額計50萬9,093元（詳如附表一所示
      ）。因認被告庚○○涉有商業會計法第71條第1款填製不
      實會計憑證、稅捐稽徵法第43條第1項幫助逃漏稅捐、刑
      法第216條、第215條行使業務上登載不實文書等罪嫌。
    二訊據被告庚○○堅詞否認有公訴人所指上開犯行，辯稱：
      伊雖曾擔任德政環保公司負責人，然在92年4至6月間，伊
      就打算將該公司轉讓與戊○○，並找會計師幫忙辦理公司
      轉讓之事，伊其後即未再管理公司，亦未再請領過發票，
      伊並不知道本件虛開發票之事等語。
    三公訴人認被告庚○○涉有上開罪嫌，係以：(一)被告庚○○
      於偵查中之供述；(二)證人陳嘉美於偵查中之證述；(三)德政
      公司之登記案卷；(四)德政公司營業稅稅籍卡；(五)財政部臺
      北市國稅局審查三科查緝案件稽查報告、德政公司營業人
      銷售額與稅額申報書、德政公司進項來源查詢列印資料、
      專案申請調檔統一發票查核名冊及清單等；為主要論據。
    四按犯罪事實應依證據認定之，無證據不得認定其犯罪事實
      ；又不能證明被告犯罪，應諭知無罪之判決；刑事訴訟法
      第154條第2項、第301條第1項分別定有明文。次按認定犯
      罪事實，須依證據，而所謂證據，係指合法之積極證據就
      犯罪事實能為具體之證明者而言；而認定不利於被告之事
      實，須依積極證據，苟積極證據不足為不利於被告事實之
      認定時，即應為有利於被告之認定，更不必有何有利之證
      據（最高法院30年上字第816號判例意旨參照），如無相
      當之證據，或證據不足以證明，自不能以推測或擬制之方
      法，以為裁判之基礎（最高法院40年臺上字第86號判例意
      旨參照）。再按所謂「積極證據足以為不利被告事實之認
      定」，係指據為刑事訴訟法上證明之全盤證據資料，無論
      其為直接證據或間接證據，在客觀上均須達於通常一般之
      人均不致於有所懷疑，而得確信其為真實之程度，始得據
      為有罪之認定，若其關於被告是否犯罪之證明未能達此程
      度，而有合理性懷疑之存在，致使無從形成有罪之確信，
      即不得遽為不利於被告之認定（最高法院76年臺上字第
      4986號判例意旨參照）。經查：
      (一)晨育企業股份有限公司於85年1月6日設立登記，85年2
        月8日變更公司名稱為佐原企業股份有限公司，91年12
        月2日變更公司名稱為德政環保生物科技股份有限公司
        ，此時負責人變更為被告庚○○，93年1月8日變更負責
        人為戊○○（已歿），93年3月24日變更公司名稱為德
        政實業股份有限公司，93年7月6日變更負責人為被告甲○○，直至94年1月1日通報擅自歇業等情，有前揭德政
        公司之登記案卷足憑。被告庚○○於擔任德政環保公司
        負責人期間，並未曾與附表一所示之公司行號交易，業
        據被告庚○○於偵、審中供承在卷。惟確有於如附表一
        所示之時間，以德政環保公司名義開立各該金額之統一
        發票與各該公司行號等節，則有前揭查緝案件稽查報告
        、德政公司營業人銷售額與稅額申報書、德政公司進項
        來源查詢列印資料、專案申請調檔統一發票查核名冊及
        清單等附卷可稽。
      (二)被告庚○○雖於偵查中坦承在前揭擔任公司負責人期間
        ，曾經領取過公司統一發票等語。然依被告庚○○於偵
        查中所述：92年初伊有去領過一次，發票放在伊這邊，
        伊離職時就丟掉了，伊沒有開過發票等語（見95年度偵
        字第1140號卷第247頁）。佐以被告庚○○擔任公司負
        責人期間之營業稅稅籍卡（見96年度偵字第2999號卷第
        46頁），其上所載被告庚○○領取統一發票時間則為92
        年6月10日。是以被告庚○○於偵查中自承領取發票之
        時間，及營業稅稅籍卡所載實際領取發票之時間，均核
        與本件公訴人所指附表一所示虛開發票期間為92年11月
        間並不相符。而經本院向主管機關函調附表一所示發票
        之購買相關憑證，依財政部國稅局大安分局96年10月24
        日財北國稅大安營業字第0960212333號函所示，均無法
        提供該公司購買發票之相關憑證。則公訴人所指附表一
        所示虛開之統一發票，是否確為被告庚○○購買後填發
        ，並無法證明。
      (三)證人即與德政環保公司簽立「配額加盟經銷商合約書」
        之人陳嘉美雖於偵查中證稱：91年11月與被告庚○○有
        接觸，才簽約加入德政環保公司為經銷商，直到92年底
        等語，並提出前揭合約書及權利金保證書為據（見95年
        度偵字第1140號卷第294、296至302頁）。然此適足以
        證明被告庚○○在擔任德政環保公司負責人期間，該公
        司確有在實際經營。再者，依前揭稽查報告所載，德政
        環保公司在92年11月間之前開立發票之情形均屬正常，
        而此期間被告庚○○即有於前述之92年6月間請購發票
        。若被告庚○○係以虛設公司之方式開立不實發票販賣
        牟利，何以此期間均未有任何開立異常發票之情形？而
        德政環保公司係自92年11月間起始有大額異常開立發票
        之情形，有前揭稽查報告可按。此期間正為被告庚○○
        有意結束德政環保公司，而將該公司讓與戊○○，遂委
        託正昇會計師事務所之記帳士乙○○辦理，業據證人乙○○於本院審理時（見本院96年10月17日審判筆錄）證
        述在卷。依證人乙○○就此於本院審理時所述：（本件
        由庚○○變更為戊○○，辦理變更登記的相關資料，是
        何人交給你的？）是戊○○，（何時才看到庚○○？）
        就是要辦理變更之前才看到的，是伊要送本件之前才看
        到他，因為當時要準備資料，（依你所述，是戊○○92
        年就找你辦理公司變更登記？）是等語。可見此時被告
        庚○○確已退出德政環保公司之運作，所以證人乙○○
        辦理變更登記所需資料均是戊○○所交付，甚至包括公
        司之大、小印章，被告庚○○則是在其後需簽名用印時
        才與證人乙○○接觸。則被告庚○○辯稱此期間異常開
        立之發票非其請領等語，並非全無可能。
      (四)綜上所述，在被告庚○○經營德政環保公司期間，該公
        司既確有實際營運，且無異常開立發票之情形，直到其
        有意結束該公司，又經營該公司所需資料均已由受讓人
        戊○○取得時，德政環保公司始出現附表一所示異常開
        立發票之情況，而公訴人所舉之事證，又不足以證明此
        部分發票確為被告庚○○所請領後簽發，則此部分虛開
        不實發票是否確為被告庚○○所為，尚有合理可疑之處
        ，本院復查無其他積極證據足認被告庚○○確有公訴人
        此部分所指之犯行，既不能證明被告庚○○犯罪，揆諸
        前開法條意旨，自應為被告庚○○無罪之諭知。本件公
        訴人所舉之事證既不足以證明被告庚○○犯罪，則被告
        庚○○之辯護人聲請傳喚附表一所示公司負責人，欲證
        明此部分發票均非被告庚○○所填發交付，即核無必要
        ，附此敘明。
據上論斷，應依刑事訴訟法第299條第1項前段、第301條第1項，
95年5月24日修正前商業會計法第71條第1款，刑法第2條第1項前
段、第11條前段、第28條，修正前刑法第56條、第41條第1項前
段，修正前罰金罰鍰提高標準條例第2條，現行法規所定貨幣單
位折算新臺幣條例第2條，中華民國九十六年罪犯減刑條例第2條
第1項第3款、第7條、第9條，判決如主文。
本案經檢察官楊冀華到庭執行職務。
中　　華　　民　　國　　96　　年　　11　　月　　7 　　日
　　　　　　　　　刑事第七庭審判長  法　官　梁耀鑌
                                    法  官  徐淑芬
                                    法  官  許泰誠
上正本證明與原本無異。
如不服本判決，應於判決送達後10日內向本院提出上訴狀（應抄
附繕本）。告訴人或被害人如對於本判決不服者，應具備理由請
求檢察官上訴，其上訴期間之計算係以檢察官收受判決正本之日
期為準。
                               書記官  劉麗英
中　　華　　民　　國　　96　　年　　11　　月　　7 　　日
附錄本案論罪科刑法條全文：
商業會計法第71條商業負責人、主辦及經辦會計人員或依法受託
代他人處理會計事務之人員有下列情事之一者，處5年以下有期
徒刑、拘役或科或併科新臺幣60萬元以下罰金：
一、以明知為不實之事項，而填製會計憑證或記入帳冊。
二、故意使應保存之會計憑證、會計帳簿報表滅失毀損。
三、偽造或變造會計憑證、會計帳簿報表內容或毀損其頁數。
四、故意遺漏會計事項不為記錄，致使財務報表發生不實之結果
    。
五、其他利用不正當方法，致使會計事項或財務報表發生不實之
    結果。
